---
title: "Questionnaire Médecins"
author: "jcb"
date: "18 janvier 2015"
output:
  html_document:
    toc: yes
---

```{r init, echo=FALSE, message=FALSE}
path <- "../"
source(paste0(path, "functions_lerch.R"))
library(epicalc)

file <- paste0(path, "Data/questionnaire praticien 21.01.15.csv")
d <- read.csv(file, skip = 1)
n <- nrow(d)  # nombre de fiches
```
a. Origine des médecins
=======================
    
```{r origine, echo=FALSE, comment=""}
summary(d$ORIGINE)
tab1(d$ORIGINE, main = "Origine des médecins", ylab = "Fréquence")

```

1. Méthodes contraceptives expliquées
=====================================
    
    Question 1, correspond aux colonnes C à K (3 à 11)

```{r methodes, echo=FALSE, comment=""}
a <- d[, 3:11]
b <- methode(a)
b
barplot(b, main = "Méthodes contraceptives expliquées", ylab = "Fréquence")

b <- methode2(a)
summary(b)
tab1(b, main = "Nombres de méthodes contraceptives expliquées", ylab = "Fréquence")

```
En moyenne, 3 méthodes contraceptives sont expliquées à chaque consultation. Les plus expliiquées sont pilule, stérilet et implant.

2. Questions relatives à la compréhension de l'information dispensée
====================================================================

2.1 Pensez-vous que la patiente à compris
-----------------------------------------

2.1.1 Les différentes méthodes contraceptives

```{r differentes_methdee, echo=FALSE, comment=""}
summary(d$COMPREHENSION_METHODE)
tab1(d$COMPREHENSION_METHODE, main = "Compréhension de la méthode", ylab = "Fréquence")
```

2.1.2 L'importance d'une contraception après une IVG

```{r importance, echo=FALSE, comment=""}
summary(d$IMPORTANCE)
tab1(d$IMPORTANCE, main = "Importance contraception après IVG", ylab = "Fréquence")
```

3. Selon vous quelle contraception semble la plus adaptée ?
===========================================================

Question N à V (14 à 22)
```{r methode_adaptee, echo=FALSE, comment=""}

a <- d[, 14:22]
b <- methode(a)
b
barplot(b, main = "Selon vous quelle contraception semble la plus adaptée ?", ylab = "Fréquence", las=2)

b <- methode2(a)
summary(b)
tab1(b, main = "Nombres de méthodes contraceptives adaptées", ylab = "Fréquence")

```

4. Choix final de la patiente
=============================

4.1 souhaite une contraception
------------------------------

```{r contraceptio-souhaitee, echo=FALSE, comment=""}
summary(d$CHOIX)
tab1(d$CHOIX, main = "Souhaite une contraception", ylab = "Fréquence")
```

4.2 choix de la patiente
------------------------
Colonne X à AF (24 à 32)

```{r choix_patiente, echo=FALSE, comment=""}
methode <- c("Aucune", "Pilule", "Stérilet", "Implant", "Patch", "Anneau vaginal", "Préservatif masculin", "Pilule du lendemain", "Autre méthode")
ar <- d[, 24:31]
a <- choix(ar, methode)
round(a * 100, 2)
barplot(t(a), las = 2, main = "Choix de la patiente", ylab = "%")

```

