---
title: "Contraception après IVG"
author: "Noémie LERCH, JcB"
date: "13/12/2014"
output:
  html_document:
    keep_md: yes
    number_sections: yes
    toc: yes
  pdf_document:
    fig_caption: yes
    number_sections: yes
    toc: yes
  word_document: default
---
MAJ: 12/02/2015

Récupérer les données source
============================

```{r data, echo=FALSE, message=FALSE, comment=""}
path <- "../"
file <- paste0(path, "Data/QUESTIONNAIRE PATIENTE 12.02.15.csv")
d <- read.csv(file, skip = 1)
n <- nrow(d)
library(epicalc)
library(stringr)
```
Le fichier __`r file`__ contient __`r nrow(d)`__ enregistrements.

Analyse descriptive univariée
===================

Origine des données
-------------------
```{r origine, echo=FALSE, comment=""}
table(d$ORIGINE)
pie(table(d$ORIGINE), main = "Origine des données")
```

1. Age des participantes
------------------------

```{r age, echo=FALSE, comment=""}
summary(d$AGE)

```

```{r age2, echo=FALSE, comment=""}
boxplot(d$AGE, main = "Distribution des ages", ylab = "Âges en années")

```

On souhaite représenter l'histogramme avec les classe d'age standard de la littérature:

```{r age3, echo=FALSE, comment=""}
tranches <- c(15, 19, 24, 29, 34, 39, 44, 49) # limites des tranches d'age
age <- cut(d$AGE, tranches, include.lowest = TRUE) # cut
table(age)
# barplot(table(age), ylab = "Fréquence", xlab = "tranches d'âge (années)", main = "Histogramme des âges des patientes", sub = "intervalles: '[' ou ']' = inclus, ')' = exclu")
names <- c("15-19", "20-24", "25-29", "30-34", "35-39", "40-44", "45-49")
barplot(table(age), ylab = "Fréquence", xlab = "tranches d'âge (années)", main = "Histogramme des âges des patientes", names.arg = names, space = 0.2) # valeur normale de space = 0.2


```



2. Niveau d’étude
---------------------

```{r csp, echo=FALSE, warning=FALSE, comment=""}
summary(d$NIVEAU)

tab1(d$NIVEAU, main = "Niveau d’étude", ylab = "Nombre")

```

3. Êtes-vous en couple ?
---------------------

```{r couple, echo=FALSE, comment=""}
summary(d$COUPLE)

tab1(d$COUPLE, main = "Êtes-vous en couple ?", ylab = "Nombre")
```

4. Avez-vous déjà été enceinte avant cette grossesse ?
---------------------------------------------------

```{r grossesse_avant, echo=FALSE, comment=""}
summary(d$GROS_AVANT)

tab1(d$GROS_AVANT, main = "Avez-vous déjà été enceinte avant cette grossesse ?", ylab = "Nombre")
```

Si oui, combien de fois ?
-------------------------

```{r combien, echo=FALSE, comment=""}
#On regroupe 4 colonnes sous le label "parite"
geste <- data.frame(cbind(d$NB_ACC, d$NB_FCS, d$NB_IVG, d$NB_IMG))
names(geste) <- c("NB_ACC", "NB_FCS", "NB_IVG", "NB_IMG")

# Total par colonne
apply(geste, 2, sum, na.rm=TRUE)

# total par ligne
nb.de.fois <- apply(geste, 1, sum, na.rm=TRUE)
summary(nb.de.fois)
tab1(nb.de.fois, ylab = "Nombre de cas", main = "Nombre de grossesse avant celle-ci")

```

5. Combien d’enfants avez-vous ?
-----------------------------

```{r enfants, echo=FALSE, comment=""}
d$NB_ENFANTS <- as.factor(d$NB_ENFANTS)
# summary(d$NB_ENFANTS)
tab1(d$NB_ENFANTS, main = "Nombre d'enfants", ylab = "Fréquence")

```

6. Avez-vous un suivi gynécologique régulier
-------------------------------------------------
(au moins une consultation par an) ?

```{r suivi, echo=FALSE, comment=""}
tab1(d$SUIVI, main = "Avez-vous un suivi gynécologique régulier ?", ylab = "Fréquence")
```

7. Quelle méthode a été envisagée pour l’IVG ?
----------------------------------------------

```{r methode, echo=FALSE, comment=""}
tab1(d$IVG, main = "Méthode utilisée pour l'IVG", ylab = "Fréquence")
```

8. Dans l’année précèdent votre grossesse, avez-vous changé de méthode de contraception ?
------------------------------------------------------------------------------------------

```{r, echo=FALSE, comment=""}
tab1(d$CHANGE, main = "Avez-vous changé de méthode de contraception ?", ylab = "Fréquence")
```

9. Quelle(s) est/sont la ou les dernière(s) méthode(s) contraceptive(s) que vous avez utilisée avant cette grossesse ?
=======================================================================================================================

```{r last_methode, echo=FALSE, comment=""}
#On regroupe 4 colonnes sous le label "last_met"
last_met <- d[, c("AUCUNE", "P", "SC", "SH", "IMP", "PT", "AV", "PM", "PL", "SP", "RT", "AB", "CT", "AMC")]
# transforme les NA en Oui ou Non
a <- lapply(last_met, function(x){ifelse(is.na(x), "non", "oui")})
a <- as.data.frame(a)
```

#### nombre de femmes utilisant chaque méthode contraceptive

```{r, echo=FALSE, comment=""}
x <- apply(a, 2, table)
b <- sapply(x, function(x){x[2]})
t <- c("AUCUNE", "P", "SC", "SH", "IMP", "PT", "AV", "PM", "PL", "SP", "RT", "AB", "CT", "AMC")
names(b) <- t
c <- sort(b[!is.na(b)], decreasing = TRUE)
c
barplot(c, main = "Méthodes contraceptives utilisées", ylab = "Fréquence")
pc <- round(prop.table(c) * 100, 2)
rb <-rbind(c, pc)
rownames(rb) <- c("N", "%")
rb

```
Note: une femme pouvant utiliser plusieurs méthodes contraceptives simultannément, le total peut dépasser la taille de l'échantillon.

#### nombre de méthode contraceptive utilisée par une femme

```{r, echo=FALSE, comment=""}
x <- apply(a, 1, table)
b <- sapply(x, function(x){x[2]})
t <- summary(as.factor(b))
t <- rbind(t)
rownames(t) <- "nb. de femmes"
rt <- round(prop.table(t) * 100, 2)
rb <-rbind(t, rt)
rownames(rb) <- c("Nb.de femmes", "%")
rb


```



Depuis quand l’utilisez- vous ?
-------------------------------

```{r date_ut, echo=FALSE, comment=""}
a <- factor(d$DATE_UT, ordered = TRUE, levels = c("3_mois", "0,5_an", "8_mois", "1_an", "2_ans", "3_ans","4_ans", "5_ans", "6_ans", ">8_ans", "9_ans", "11_ans", "12_an"))
d$DATE_UT <- a
summary(d$DATE_UT)
```

10. Cette méthode contraceptive vous convenait-t-elle ?
-------------------------------------------------------

```{r tolerance, echo=FALSE, comment=""}
s_tolerance <- summary(d$TOLERANCE)
s_tolerance
tab1(d$TOLERANCE, main = "Cette méthode contraceptive vous convenait-t-elle ?", las = 2)

```

Si elle ne vous convenait pas, pourquoi ?
-----------------------------------------

```{r, echo=FALSE, comment=""}
file2 <- "../Data/Q10 12-02-15.csv"
#file2 <- paste0(path, file2)
q10 <- read.csv(file2, header = TRUE)
a <- merge(d, q10, by.x = "ID", by.y = "ID")
# quelles colonnes garder ?
```

11. Cette grossesse est survenue suite à
----------------------------------------
Plusieurs réponses possibles (col 31 à 37)
```{r }
cause <- d[, 31:37]
a <- lapply(cause, function(x){ifelse(is.na(x), "non", "oui")})
a <- as.data.frame(a)
x <- apply(a, 2, table)
b <- sapply(x, function(x){x[2]})
names(b) <- names(a)
par(mar = c(8, 4,3,2))
barplot(sort(b, decreasing = TRUE), main = "Cause de survenue de la grossesse", ylab = TRUE, las = 2)

```

12. Lors de votre demande d’IVG, avez-vous été informée sur les différents moyens de contraception ?
----------------------------------------------------------------------------------------------------

```{r information, echo=FALSE, comment=""}
tab1(d$INFORMATION, main="avez-vous été informée sur les différents moyens de contraception ?", ylab = "Fréquence")
```


13. Vous a-t-on prescrit une méthode de contraception ?
-------------------------------------------------------

```{r prescription, echo=FALSE, comment=""}
tab1(d$PRESCRIPTION, main="Vous a-t-on prescrit une méthode de contraception ?", ylab = "Fréquence")
```

Si oui, laquelle ?
------------------

```{r pres_oui,echo=FALSE, comment=""}
d$PRES_OUI <- str_trim(d$PRES_OUI)
tab1(d$PRES_OUI[d$PRESCRIPTION == "OUI"], main="Méthode de contraception prescrite", ylab = "Fréquence")
```

14. Avez-vous eu l’impression que le professionnel de santé a influencé votre choix ?

```{r influence, echo=FALSE, comment=""}
tab1(d$INFLUENCE, main="le professionnel de santé a influencé votre choix ?", ylab = "Fréquence")
```

Si oui, avez-vous adhéré à sa proposition ?
-------------------------------------------

Le "si oui" n'a pas ttoujours été respecté. Au moins une femme dit ne pas avoir été influencée mais n'accepte pas la proposition.

```{r accepte, echo=FALSE, comment=""}
tab1(d$ACCEPTE, main=" avez-vous adhéré à sa proposition ?", ylab = "Fréquence")

# si on ne prend en compte que les réponses où les patientes disent avoir été influencées
tab1(d$ACCEPTE[d$INFLUENCE == "OUI"], main="Si le professionnel vous a influencé,\navez-vous adhéré à sa proposition ?", ylab = "Fréquence")
```

15. Si vous n’adhérez pas à sa proposition, pourquoi ?
-----------------------------------------------------

ATTENTION: 

- non est écrit en minuscule (MAJUSCULE attendue)
- une réponse "pas envie" et "Accepte"  = NA

```{r methode2, echo=FALSE, warning=FALSE, comment=""}
d$ACCEPTE <- toupper(d$ACCEPTE)
tab1(d$METHODE[d$ACCEPTE == "NON" & !is.na(d$ACCEPTE)], main="Si vous n’adhérez pas à sa proposition, pourquoi ?", ylab = "Fréquence")
```

Le professionnel de santé :
--------------------------

ToDO...


16. À ce jour, quelle(s) méthode(s) de contraception avez-vous choisi?
----------------------------------------------------------------------

```{r choix_final, echo=FALSE, comment=""}
#On regroupe 4 colonnes sous le label "choix"
choix <- d[, c("AUCUNE.1", "P.1", "ST", "IMP.1", "PT.1", "AV.1", "PM.1", "PL.1", "SP.1", "RT.1", "AB.1", "CT.1", "AMC.1")]
t <- c("AUCUNE", "P", "SC", "SH", "IMP", "PT", "AV", "PM", "PL", "SP", "RT", "AB", "CT", "AMC")

# transforme les NA en Oui ou Non
a <- lapply(choix, function(x){ifelse(is.na(x), "non", "oui")})
a <- as.data.frame(a)

# x <- apply(a, 1, table)
# b <- sapply(x, function(x){x[2]})
# names(b) <- t
# b[!is.na(b)]

x <- apply(a, 2, table)
b <- sapply(x, function(x){x[2]})
c <- c("AUCUNE","Pilule","Stérilet","Implant","Patch","Préservatif","Autre méthode")
names(b) <- c
par(mar = c(4,6,3,2))
barplot(sort(b, decreasing = TRUE), horiz = TRUE, las = 2, cex.names = 0.8, main = "Choix final pour la méthode de contraception post IVG", xlab = "Fréquence")

```

Evolution du choix de la méthode de contraception
-------------------------------------------------

```{r evol, echo=FALSE, comment=""}
methode <- c("Pilule", "P.Masculin", "Aucune", "Implant", "Autre", "Stérilet", "Patch")
avant <- c(34, 13, 11, 6, 11, 0, 0)
apres <- c(22, 0, 4, 8, 3, 23, 1)
names(avant) <- methode
names(apres) <- methode
a <- rbind(avant, apres)
barplot(a, beside = TRUE, main = "Choix de la méthode contraceptive\n avant et après la consultation")
legend("center", legend = rownames(a), pch = 15, col = c("black", "gray80"), bty="n")

# test exect de Fisher
fisher.test(a)

```
Le choix d'une méthode de contraception est fortement modifié après la consultation (différence avant/après est statistiquement significative au test exact de Fisher (version améliorée du Khi2) p < 0.001 au seuil de risque alpha de 5%). La méthode qui convinct le plus de femmes est le Stérilet. Toutes les autres méthodes sont en diminution sauf les ilplants qui progressent très modestement.
